【裁判字號】    97,訴,942
【裁判日期】    970718
【裁判案由】    清償債務
【裁判全文】
臺灣桃園地方法院民事裁定               97年度訴字第942號
原      告  甲○○
被      告  乙○
上列當事人間請求清償債務事件，本院裁定如下：
    主  文
原告之訴駁回。
訴訟費用由原告負擔。
    理  由
一、原告起訴意旨略以：被告向原告借款新台幣（下同）150 萬
    元，約定清償期為民國82年4 月30日，並按週年利率百分之
    5 計付利息，立有農會支票為證。未料屆期不獲清償，一再
    催討，被告均置之不理，爰起訴請求被告償還上開借款，並
    聲明：被告應給付原告1,500,000元，及自82年4月30日起至
    清償日止，按年息5%計算之利息。
二、按除別有規定外，確定之終局判決就經裁判之訴訟標的，有
    既判力；原告之訴，其訴訟標的為確定判決之效力所及者，
    法院應以裁定駁回之，民事訴訟法第400條第1 項、第249條
    第1項第7款分別定有明文。又訴訟法上所謂一事不再理之原
    則，係指同一事件已有確定之終局判決者而言。而所謂同一
    事件，乃指同一當事人就同一法律關係而為同一之請求，最
    高法院19年上字第278 號判例意旨可資參照。故為訴訟標的
    之法律關係為確定判決之效力所及者，就該訴原告顯然無法
    補正，依民事訴訟法第249 條第1 項第7 款規定，法院即無
    庸進行實質審理，應逕以裁定駁回原告之訴。
三、經查，原告前於96年7 月25日以本件起訴之同一事實，向本
    院對被告提起清償債務之訴，請求被告給付原告 1,500,000
    元，及自82年4 月30日起至清償日止，按年息5%計算之利息
    ，已經本院以96年度訴字第1184號審理在案，並於96年11月
    21日經原審以原告之訴無理由，判決駁回並已確定，業據被
    告提出本院96年度訴字第1184號判決書影本在卷，復經本院
    依職權查核無訛。次查，原告以上開起訴之同一事實，提起
    本件訴訟，即本件原告所依據之原因事實及法律關係均與上
    開96年度訴字第1184號清償債務事件所主張者相同乙節，亦
    據原告於本院97年7 月4 日訊問時自陳在卷（見本院卷附該
    期日之言詞辯論筆錄），足認本院96年度訴字第11 84 號清
    償債務事件與原告本件起訴之訴之聲明（即請求之事項）及
    其事實理由、訴訟標的均屬相同而為同一事件，並已發生確
    定判決之既判力，則原告已取得對被告之確定判決後，再就
    同一事件提起本件之訴，顯然違背一事不再理原則，且其情
    形無法補正，參照前揭規定及說明，應逕以裁定駁回之。
四、依民事訴訟法第249 條第1 項第7 款、第95條、第78條，裁
    定如主文。
中    華    民    國    97    年    7    月    18     日
                  民事第一庭    法  官    陳婉玉
以上正本係照原本作成
如對本裁定抗告須於裁定送達後10日內向本院提出抗告狀，並應
繳納抗告裁判費新台幣1,000 元。
中    華    民    國    97    年    7    月    18    日
                                書記官    李宛儒


司法院資訊處製作；財團法人民間司法改革基金會備份。
